Inventaris van het archief van het Nederlandse Gezantschap in Argentinie, 1875-1920
Nationaal Archief, Den Haag
Legatie Argentinië
Gezantschap Argentinië tot 1920
1875-1922
Z21006
96 inventarisnummers; 7,30 meter
Normale geschreven, getypte en gedrukte documenten, geen bijzondere handschriften.
Nationaal Archief, Den Haag
Consulaat Buenos Aires; Consulaat-Generaal Argentinië; Gezantschap Argentinië
Het archief van het Nederlands gezantschap in Argentinië 1875-1920 bevat correspondentie en stukken betreffende paspoorten, landverhuizingen en nationaliteitskwesties. Verder documenten over uiteenlopende onderwerpen zoals de invoer van aardappels en het houden van opiumconferenties.
Archiefvorming
Geschiedenis van het archiefbeheer
Februari 1990 werden van het ministerie van Buitenlandse Zaken verscheidene archiefblokken van Gezantschapsarchieven tot (globaal) 1940 overgenomen.
De rechtstitel is (nog) onbekend
Inhoud en structuur van het archief
Aanwijzingen voor de gebruiker
Openbaarheidsbeperkingen
Volledig openbaar.
Materiële beperkingen
Het archief kent geen beperkingen voor het raadplegen van stukken als gevolg van slechte materiële staat
Andere toegang
Eigentijdse toegang: agenda
Aanvraaginstructie
Openbare archiefstukken kunnen online worden aangevraagd en gereserveerd. U kunt dit ook via de terminals in de studiezaal van het Nationaal Archief doen. Om te kunnen reserveren dient u de volgende stappen te volgen:
U maakt een profiel aan op www.gahetna.nl, en logt vervolgens in
Via de archiefinventaris (alleen de beschrijvingen met rode nummers) selecteert u het gewenste archiefstuk door op de knop 'Reserveren' te klikken
In het volgende scherm geeft u aan op welke dag u het archiefstuk wilt inzien
Indien u zich bevindt in de studiezaal en een tafelnummer heeft ontvangen kunt u dit nummer vermelden. Als u geen tafelnummer heeft kunt u tafelnummer 777 laten staan
Vervolgens bevestigt u uw reservering door deze te versturen.
Verwant materiaal
Beschikbaarheid van kopieën
Inventarisnummers van dit archief zijn niet in kopievorm beschikbaar
Literatuur
Voor een korte toelichting bij de gezantschapsarchieven zij verwezen naar 'Verslagen omtrent 's Rijks Oude Archieven 1918' deel I, p. 341 en volgende.
Beschrijving van de series en archiefbestanddelen
- Akten gepasseerd voor het consulaat te Buenos Aires, 1880 augustus 10-1889 mei 23.; 1; 1 deel
  Aanvraagbaar
- Register van uitgaande brieven., 1885 juli 13-1887 april 20; 2; 1 deel
- Ingekomen brieven en minuten van uitgaande brieven., 1889-1919.; 3-57; 55 portefeuilles
  Zie ook de dossiers.
  - 1889 januari 26-december 7., 3
  - 1890 januari 4-december 31, genummerd 1-630., 4
  - 1891 januari 5-december 28 en 1892 januari 5-december 22, genummerd 27-746 en 4-752., 5
    Van de jaren 1891 en 1892 blijken veel stukken verloren te zijn.
  - 1893 januari 3-juni 30, genummerd, 1-329 en 332., 6
  - 1893 juli 1-december 29, genummerd 330-692., 7
  - 1894 januari 2-december 31, genummerd 1-616., 8
  - 1895 januari-december 24, genummerd 1-472., 9
  - 1896 januari 3-december 31, genummerd 1-485., 10
  - 1897 januari 2-december 30, genummerd 1-519., 11
  - 1898 januari 4-december 31, genummerd 2-517., 12
  - 1899 januari 2-december 29, genummerd 1-510., 13
  - 1900 januari 3-juni 30, genummerd 2-315., 14
  - 1900 juli 3-december 29, genummerd 316-639., 15
  - 1901 januari 2-december 16, genummerd 4-690., 16
    van het jaar 1901 ontbreken veel nummers.
  - 1902 januari 2-juni 28, genummerd 1-433., 17
  - 1902 juli 1-december 30, genummerd 434-833., 18
  - 1903 januari 2-december 29, genummerd 1-714., 19
    Van de jaren 1903-1908 ontbreken veel nummers.
  - 1904 januari 2-december 30, genummerd 3-661., 20
  - 1905 januari 2-december 28, genummerd 1-795., 21
  - 1906 januari 4-december 31, genummerd 5-754., 22
  - 1907 januari 7-december 10, genummerd 10-616., 23
  - 1908 januari 13-december 29, genummerd 13-1021., 24
  - 1909 januari 2-juni 27, genummerd 1-707., 25
  - 1909 juli-2 december 31, genummerd 721-1314., 26
  - 1910 januari 2-april 30, genummerd 1-435., 27
  - 1910 mei 2-augustus 29, genummerd 436-898., 28
  - 1910 september 1-december 31, genummerd 899-1335., 29
  - 1911 januari 2-april 29, genummerd 1-459., 30
  - 1911 mei 1-augustus 31, genummerd 460-907., 31
  - 1911 september 1-december 30, genummerd 908-1357., 32
  - 1912 januari 1-april 30, genummerd 1-435., 33
  - 1912 mei 2-augustus 31, genummerd 436-816., 34
  - 1912 september 2-december 31, genummerd 817-1288., 35
  - 1913 januari 2-juni 27, genummerd 1-541., 36
  - 1913 juli 1-december 31, genummerd 542-936., 37
  - 1914 januari 2-april 30, genummerd 1-445., 38
  - 1914 mei 1-augustus 31, genummerd 446-947., 39
  - 1914 september 1-december 31, genummerd 948-1427., 40
  - 1915 januari 2-maart 31, genummerd 1-394., 41
  - 1915 april 2-juni 30, genummerd 395-880., 42
  - 1915 juli 1-augustus 31, genummerd 881-1286., 43
  - 1915 september 1-oktober 31, genummerd 1387-1672., 44
  - 1915 november 1-december 31, genummerd 1673-2029., 45
  - 1916 januari 3-maart 31, genummerd 2-464., 46
  - 1916 april 1-juni 30, genummerd 465-1021., 47
  - 1916 juli 1-september 30, genummerd 1022-1660., 48
  - 1916 oktober 2-december 31, genummerd 1661-2296., 49
  - 1917 januari 2-april 30, genummerd 1-756., 50
  - 1917 mei 1-juli 31, genummerd 757-1357., 51
    Bevat ook enkele nrs. van augustus, september en oktober.
  - 1917 november 1-december 28, genummerd 1834-2218., 52
  - 1918 januari 2-januari 31, genummerd 1-203., 53
  - 1918 mei 1-juli 30, genummerd 779-1379., 54
    Bevat ook enkele nrs. van maart en april.
  - 1918 november 2-december 31, genummerd 2081-2479., 55
    Bevat ook enkele nrs. van september en oktober.
  - 1919 januari 3-april 21, genummerd 3-129., 56
    Bevat ook enkele nrs. van juli, augustus, en september.
  - 1919 oktober 1-december 30, genummerd 2790-3695., 57
    Van de jaren 1917, 1918 en 1919 zijn veel stukken verloren.
- Agenda's van ingekomen en uitgaande stukken., 1887-1916.; 58-65; 8 delen
  Van de tijdperken november 1890-mei 1892, februari 1894-augustus 1896 en april 1901-augustus 1909 zijn geen agenda's aanwezig.
  - 1887 april 25-1890 november 5., 58
  - 1892 mei 30-1894 februari 19., 59
  - 1896 augustus 5-1899 februari 8., 60
  - 1899 februari 8-1901 april 11., 61
  - 1909 augustus 17-1911 mei 23., 62
  - 1911 mei 24-1913 februari 26., 63
  - 1913 februari 26-1915 januari 28., 64
  - 1915 januari 28-1916 maart 18., 65
- Klappers op de agenda's van ingekomen en uitgaande stukken., 1909-1914; 66-67; 2 delen
  - 1909 augustus 17-1911 mei 23., 66
  - 1911 mei 24-1914 december 31., 67
- Klapper op de correspondentie met het Departement van Buitenlandse Zaken., 1909 augustus 17-1911 mei 23.; 68; 1 deel
- Correspondentie van L. van Riet, gevoerd tijdens zijn in Nederland doorgebrachte verloven., 1899 januari 15-september 15, 1901 februari 8-december 18 en 1907 juni 22-december.; 69; 1 portefeuille
- Ingekomen stukken, welke buiten de agenda zijn gehouden., 1908-1913; 70; 1 portefeuille
  1909, genummerd 1-83.
  1910, genummerd 1-108 en enkele ongenummerde.
  1911, genummerd 1-89.
  1912, genummerd 1-96.
  1913, ongenummerde stukken.
- Agenda van ingekomen stukken, welke niet op de algemene agenda zijn geplaatst., 1908-1915.; 71; 1 deel
- Correspondentie van de waarnemende zaakgelastigde W.G.E. d'Artillac Brill, naar aanleiding van het overlijden van L. van Riet op 31 augustus 1916 en betreffende diens nalatenschap., 1916 augustus 31-1917 juli 16.; 72; 1 portefeuille
- Het sluiten van een uitleveringsverdrag met Argentinië., 1882-1887, 1889, 1894, 1896 en 1897.; 73; 1 omslag
- Uitlevering van J.G. Engels, W. de Roever, W.A. en E.M.C. Tobias., 1884 en 1885.; 74; 1 omslag
- Het sluiten van verdragen van uitlevering, handel, arbiter en nationaliteit met Uruguay., 1892-1904 en 1915-1919.; 75; 1 portefeuille
- Afschriften van besluiten en berichten in verband met de oorlogstoestanden., 1914-1916.; 76
- Gedrukte stukken, betrekking hebbende op het afbreken der politieke betrekkingen van Argentinië met Duitsland., 1917; 77; 1 omslag
- Ingeleverde paspoorten, 1905, 1906 en 1912-1916, en correspondentie over het afgeven en viseren van paspoorten., 1914-1919.; 78; 1 portefeuille
- Register met aantekening van de afgegeven paspoorten, met vermelding der signalementen., 1890 augustus 4 -1914 oktober.; 79; 1 deel
- Verklaringen van Nederlanders in Argentinië, dat zij de Nederlandse nationaliteit wensen te behouden., 1893-1912.; 80; 1 portefeuille
- Minuten van afgegeven verklaringen omtrent de geboorte in Nederland van inwoners van Argentinië en het bezit der Nederlandse nationaliteit., 1914-1916.; 81; 1 portefeuille
- Aanwijzingen voor de consul als ambtenaar van de Burgerlijke Stand., 82; 2 stukken
- Correspondentie en andere stukken betreffende de exploratie van petroleum in Argentinië., 1905, 1913-1916 en 1922.; 83; 1 portefeuille
- Invoer van aardappelen in Argentinië., 1912-1919.; 84; 1 portefeuille
- Het houden van opiumconferenties., 1912-1919.; 85; 1 portefeuille
- Oprichting van een Nederlandse Kamer van Koophandel te Buenos Aires., 1918 en 1919.; 86; 1 portefeuille
- Erkenning van naamloze vennootschappen., 1911-1919.; 87; 1 portefeuille
- Landverhuizing naar Argentinië., 1911-1920.; 88; 1 portefeuille
- Expertiserapporten van de lading van aankomende en vertrekkende schepen., 1885-1912.; 89; 1 portefeuille
- Register van Nederlandse schepen, van Nederland en zijn koloniën en van vreemde havens te Buenos Aires aangekomen of daar van vertrokken., 1875-1915.; 90; 1 deel
- Correspondentie betreffende diverse nalatenschappen., 1913-1919.; 91; 1 portefeuille
- Vorderingen op inwoners van Argentinië., 1912-1919.; 92; 1 portefeuille
- Enkele familiepapieren, door particulieren bij het gezantschap gedeponeerd., 93; 1 portefeuille
- Stukken betreffende aankoop en verzekering van meubelen voor het bureau van de gezant., 1910-1917.; 94; 1 omslag
- Een verzameling handtekeningen van diverse ambtenaren, firmanten van handelszaken en anderen., 95; 1 omslag
- Notariële akten en diverse certificaten., 1875-1919.; 96; 1 pak
  Aanwinst 1971.